---
title:
header-includes:
 - \usepackage{bbm}
 - \usepackage{times}
 - \usepackage{setspace}
 - \onehalfspacing
 - \usepackage{lscape}
 - \usepackage{indentfirst}
 - \usepackage[brazil]{babel}
 - \usepackage{graphicx,psfrag}
 - \usepackage[T1]{fontenc}
 - \usepackage{times, amsmath, amsfonts, amssymb, amsthm}
 - \usepackage{xcolor}
 - \usepackage{url}
 - \usepackage[skip=2pt,size=normalsize]{caption}
 - \captionsetup{labelsep=endash, format=hang, width=\textwidth} 
 - \usepackage{placeins}
 - \usepackage[labelfont=bf]{caption}
 - \usepackage{sectsty}
 - \sectionfont{\fontsize{12}{15}\selectfont}
 - \subsectionfont{\fontsize{12}{15}\selectfont}
 - \usepackage{enumitem}
 - \usepackage{float}
 - \floatplacement{figure}{H}
 - \floatplacement{table}{H}
 - \linespread{1.5}
 - \usepackage{fancyhdr}
 - \pagestyle{fancy}
 - \lhead{}
 - \chead{}
 - \rhead{\thepage}
 - \lfoot{}
 - \cfoot{}
 - \rfoot{}
 - \renewcommand{\headrulewidth}{0pt}
 - \addto\captionsbrazil{\renewcommand{\contentsname}{}}
 - \addto\captionsbrazil{\renewcommand{\listfigurename}{}}
 - \addto\captionsbrazil{\renewcommand{\listtablename}{}}
 - \addto\captionsbrazil{\renewcommand{\bibname}{}}
output: pdf_document
keep_tex: true
fontsize: 12pt
geometry: margin=1in
spacing: onehalfspacing 
endnote: no
editor_options: 
  chunk_output_type: console
---

\newpage
\thispagestyle{empty}
\begin{singlespace}
\noindent \uppercase{Primeira Semana - Desafio}, o desafio apresentado consiste em desenvolver um programa que ajude as crianças aprenderem a multiplicar dois números (de 1 a 10, a famosa tabuada).  


\newpage

#1. Explicação do Desafio  

Crie um programa que permita com que crianças treinem tabuada

**Requisitos**:

* O programa deve sortear dois números aleatórios, de 1 a 10 e solicitar que a criança faça a multiplicação;  

* Caso a criança acerte, o programa dá parabéns à criança e lança um novo desafio;  

* Caso a criança erre, o programa mostra a resposta e lança um novo desafio;e  

* O programa contabiliza o número de acertos, em 10 tentativas. 

```{r}
#Identificação do jogador
cat("Olá!Vamos ver como está o seu conhecimento com a tabuada?!", "\n")
nome = readline("Qual o seu nome?")
cat("Farei 10 perguntas e ao final veremos quantos pontos você fez.")

#Sorteio dos números
pontos <- 0
for (i in 1:10){
  N1 <- sample(1:10,1)
  N2 <- sample(1:10,1)
  tabuada <- N1*N2
  cat (nome,"Calcule a tabuada de:", N1, "x", N2, "\n")
  resposta = readline("Digite o seu valor:")
  resposta.conv= as.numeric(resposta)
  if (resposta.conv == tabuada){
    return("Parabéns, você acertou!!!", "\nVamos para a próxima?!")
    pontos <- pontos +1
    else{
    return("Não foi dessa vez, mas não desista", "\nA resposta correta é:" tabuada, "Vamos para a próxima?!")
  }
}

cat("Fim do jogo!", "\n")
cat(nome, "Você fez:", pontos, "pontos", "\n")

```

```{r}
cat("Olá!Vamos ver como está o seu conhecimento com a tabuada?!", "\n")
  nome = readline("Qual o seu nome?")
  
pontos = 0
for (i in 10) {
  N1<-sample(1:10, 1, replace = T)
  N2 <- sample(1:10,1, replace = T)
  valor = N1*N2
  resposta = cat("Calcule a tabuada de:", N1, "x", N2)

if (resposta == valor){
    pontos = pontos + 1
  return("Parabéns, você acertou!!!")}
  else{
    return("Não foi dessa vez, mas não desista")
  }}
  
```

```{r}
nome = readline("Qual o seu nome?")

tabuada = function()
{
  contagem = 0
  N1<-sample(1:10, 1)
  N2 <- sample(1:10,1)
  valor <- N1*N2
  cat ("Calcule a tabuada de:", N1, "x", N2)
  resposta <- readline("Digite o seu valor:")
  if (resposta == valor) {
    pontos =  contagem +  1
    return("Parabéns, você acerto")
  }
  else {
    return("Não foi dessa vez")
  }
  
}

tabuada()



```

```{r}
pontos <- 0
for (i in 1:10) {
  N1<-sample(1:10, 1)
  N2 <- sample(1:10,1)
  valor <- N1*N2
  cat ("Calcule a tabuada de:", N1, "x", N2)
  resposta =readline("Digite o seu valor:")
  if (resposta == valor){
    return("Parabéns, você acertou!!!")
    pontos <- pontos+1}
  else{
    return("Não foi dessa vez, mas não desista")
  }
  
}
cat("Fim do jogo!", "\n")
Cat("Você fez", pontos, "pontos")
```

