---
title:
header-includes:
 - \usepackage{bbm}
 - \usepackage{times}
 - \usepackage{setspace}
 - \onehalfspacing
 - \usepackage{lscape}
 - \usepackage{indentfirst}
 - \usepackage[brazil]{babel}
 - \usepackage{graphicx,psfrag}
 - \usepackage[T1]{fontenc}
 - \usepackage{times, amsmath, amsfonts, amssymb, amsthm}
 - \usepackage{xcolor}
 - \usepackage{url}
 - \usepackage[skip=2pt,size=normalsize]{caption}
 - \captionsetup{labelsep=endash, format=hang, width=\textwidth} 
 - \usepackage{placeins}
 - \usepackage[labelfont=bf]{caption}
 - \usepackage{sectsty}
 - \sectionfont{\fontsize{12}{15}\selectfont}
 - \subsectionfont{\fontsize{12}{15}\selectfont}
 - \usepackage{enumitem}
 - \usepackage{float}
 - \floatplacement{figure}{H}
 - \floatplacement{table}{H}
 - \linespread{1.5}
 - \usepackage{fancyhdr}
 - \pagestyle{fancy}
 - \lhead{}
 - \chead{}
 - \rhead{\thepage}
 - \lfoot{}
 - \cfoot{}
 - \rfoot{}
 - \renewcommand{\headrulewidth}{0pt}
 - \addto\captionsbrazil{\renewcommand{\contentsname}{}}
 - \addto\captionsbrazil{\renewcommand{\listfigurename}{}}
 - \addto\captionsbrazil{\renewcommand{\listtablename}{}}
 - \addto\captionsbrazil{\renewcommand{\bibname}{}}
output: pdf_document
keep_tex: true
fontsize: 12pt
geometry: margin=1in
spacing: onehalfspacing 
endnote: no
editor_options: 
  chunk_output_type: console
---

\newpage
\thispagestyle{empty}
\begin{singlespace}
\noindent \uppercase{Primeira Semana}, na primeira semana do Curso, é abordado os **Conceitos Básicos**, dentre eles: operações simples; objetos e funções; tipos de dados (números inteiros e caracteres); tipos de dados (boolean, complex e raw); regras de coerção de dados; funções e seus argumentos; e, criando funções em R. Na **hora do recreio** o foco consiste em aprender duas funções, sendo elas: *cat* e *readline*. E o **desafio da semana** remete no desenvolvimento de um programa que permita obter resultados da famosa "tabuada". 

\newpage

#1. Operações simples (usando o R como calculadora)  

O **R** é como uma grande **calculadora científica**, porém, diferente das calculadoras convencionais, ao invés de apertas os botões, os comandos são escritos pelo progromador. 

R como calculadora:
```{r}
#Soma
25 + 125 #150

#Criar uma sequência de número 
seq(1,200,by=2) #sequência de 1 até 100 de 2 em 2

#Multiplicação
15*5 #75

#Divisão 
200/4 #40

#Exponencial
2^4 #16

#Descobrir o resto da divisão
6%%2 #0

#APlicação de uma conta
3+2*1-2+1 #4

```

#2. Objetos e funções  

No R, uma variável é um objeto, ou seja, é uma estrutura predefinida para "receber" algum valor ou strings (textos). De modo mais técnico, objeto (ou variável) é um pequeno espaço na memória do seu computador onde o R armazenará um valor ou o resultado de um comando, utilizando um nome que é pré-definido pelo programador. 

```{r}
#Para criar uma atribuição, pode-se utilizar o símbolo "=" ou "<-": 
a = 5 #
a

a <- 5 
a

#Objeto como conjunto de caracteres:
a = "João" #strings

#Valor buliano (True ou false):
a= TRUE #OU T
A = FALSE #OU F

#Um dataframe é uma tabela organizada em uma determinada estrutura com linhas e colunas. Aplicando um dataframe utilizando o banco de dados do R cars:

a = cars #ou a <- cars

#Lista: 
a = list(1, "a", c(1,2,3))
```


#3. Tipos de dados: números inteiros e caracteres  

```{r}
vector = 1:10 #lista os números de 1 a 10
vector2 = c(1,2,3,4,5,6,7,8,9,10) #numérico
vector3 = c(1L,2L,3L,4L,5L,6L,7L,8L,9L,10L) #colocar o L transformar para integral
vector4 = c("João", "Erica", "Gigio") #string ou caracteres

```

#4. Tipos de dados: boolean, complex e raw 

```{r}
#Operadores lógicos (boolean), são valores que assumem resposta true ou false

vector7 = c(T,F,T) #true, false, true (lembrando que o R diferencia maiuscúlo de minúsculo)

#Operações com números complexos:
x = 3+4i
typeof(x) #indica o tipo do número

# números Raw = crú
var.a = intToBits(1)
```

#5. Regras de coerção de dados  

```{r}
#Regra de transformação no R:
a=c(1,2,3)
typeof(a) #para descobrir o tipo que o vetor é

b=c(1,2,"3")
typeof(b) #character

#Se você tem número e caracteres, transforme para caracter

a = c(1,2,T)
typeof(a) #neste caso, ele converteu o T (true) para 1, por isso ele classifica como double.

b = c(1,"a", T)
typeof(b)
```


#6. Funções e seus argumentos  

```{r}
#Função:
round(5.4) #arredondamento --> 5
round(5.5) #arredondamento --> 6

#sequencia de números
a = 1:5
b=mean(a)
b #3

#string
b = nchar("Joao") #número de caracteres
b #4

#dataframe
cars
View(cars) #visualização do dataframe 

#Argumento pode ser resultado de uma função:
a=1:6
b=round(mean(a)) #média 3.5, ao usar o round ele arredondada para cima, dando valor 4
b

#Argumento para arredondar o número de digitos
b=round(2.584321, digits = 4)
b #2.5843
```

#7. Criando funções em R  

Funções "encapsulam" uma sequência de comandos e instruções. Sendo uma estrutura nomeada, que recebe parâmetros para iniciar sua execução e retorna um resultado ao final. 

```{r}
#Função é um conjunto de códigos que armaneza comandos:

##Função sem argumento
escreve.nome = function()
{
  nome = readline("Qual o seu nome?")
  cat ("Seu nomé:", nome)
}

#para chamar a função:
escreve.nome()

#Função com argumento:
multiplica.por.dois = function(numero)
{dobro = numero*2
return(dobro)
}
resposta = multiplica.por.dois(4)
resposta
```

